【裁判字號】    99,交抗,645
【裁判日期】    990729
【裁判案由】    聲明異議
【裁判全文】
臺灣高等法院臺中分院交通事件裁定     99年度交抗字第645號
抗  告  人
即受處分人  甲○○
上列抗告人因違反道路交通管理處罰條例案件，不服臺灣南投地
方法院中華民國99年6月8日所為裁定（99年度審交聲字第305號
）提起抗告，本院裁定如下：
    主  文
抗告駁回。
    理  由
一、抗告意旨略以：照片上有2部車，何以認定是抗告人即受處
    分人甲○○（以下稱抗告人）之車輛超速；超速之車輛應係
    照片上之白色車子云云。
二、按汽車駕駛人，行車速度，超過規定之最高時速，處新臺幣
    （下同）1,200元以上2,400元以下罰鍰；又汽車駕駛人有道
    路交通管理處罰條例第40條之情形者，除依原條款處罰鍰外
    ，並予記違規點數1點，道路交通管理處罰條例第40條、第
    63條第1項第1款分別定有明文。次按違反道路交通管理處罰
    條例第40條事件，汽車駕駛人行車速度，超過規定之最高時
    速未滿20公里者，期限內繳納罰鍰或到案聽候裁決者，處
    1,600元罰鍰，違反道路交通管理事件統一裁罰基準表亦有
    明定。
三、經查：
  (一)本件抗告人於民國99年3月22日16時8分許，駕駛其所有之車
    牌號碼RE-9159號自用一般小客車，行經臺三線219.3公里處
    ，因「限速60公里，經檢定合格儀器測照，時速71公里，超
    速11公里《未滿20公里》」之違規，經南投縣政府警察局交
    通隊（下稱原舉發機關）逕行照相，並以投警交字第J00000
    000號舉發違反道路交通管理事件通知單，依道路交通管理
    處罰條例第40條、第63條第1項第1款規定掣單舉發。抗告人
    於期限內向原舉發機關申訴，經函覆後仍表示不服，交通部
    公路總局臺中區監理所南投監理站（以下稱原處分機關）遂
    於99年5月4日，以投監四裁字第裁65-J00000000號違反道路
    交通管理事件裁決書，依道路交通管理處罰條例第40條規定
    及違反道路交通管理事件統一裁罰基準表，裁處其罰鍰
    1,600元，並依同條例第63條第1項第1款規定，記違規點數1
    點之事實，有上開舉發通知單1紙、採證照片2張及裁決書1
    紙（見違反道路交通管理事件案卷第4至6頁）在卷可稽，故
    此部分事實應堪認定。
  (二)抗告人雖執前詞提起抗告，惟系爭車輛於上開時、地，因超
    速11公里行駛之違規事實，係經原舉發機關以固定桿雷達測
    速照相儀器所測得，乃以科學儀器取得之證據資料，足資證
    明抗告人駕駛系爭車輛確實有超速行駛之違規情事。且該採
    證照片中科學儀表板亦已清楚標明車速，鎖定處罰之違規超
    速車輛，係在臺三線219.3公里，限速60公里，違規車速為
    71公里，超速11公里，此有原舉發機關以科學儀器取得證據
    資料之舉發違規採證照片1張在卷為憑（見違反道路交通管
    理事件案卷第4頁）。佐以原舉發機關於99年4月26日以投警
    交字第0990014836號函覆原處分機關：「說明二、案據採證
    照片數據顯示，台端所有RE-9159號自小客車於99年3月22日
    16時08分許，行經本縣臺三線219.3公里處，以行速71公里
    （限速60公里、超速11公里），為本局固定桿雷達測速照相
    儀器拍攝超速違規‧‧‧本局經比對雷達波偵測區域對照表
    顯示，僅台端所有RE-9159號自小客車於雷達波偵測區域範
    圍內，其違規事實明確」（見違反道路交通管理事件案卷第
    11頁正面）。又參以本件憑以舉發抗告人超速行駛之儀器係
    使用廠牌為TRAFFIPAX、規格為24.125 GHz（K-Band）照相
    式、主機與天線型號分別為SPEEDOPHOT、TYPE24、主機與天
    線器號分別為593-062/60181、957號之雷達測速儀，且該測
    速儀係由經濟部標準檢驗局於98年7月17日檢定合格，檢定
    合格有效期限自98年7月17日起至99年7月31日止，此有經濟
    部標準檢驗局雷達測速儀檢定合格證書影本1紙附卷為憑（
    見原審卷第5頁），則本件舉發當時所使用之雷達測速儀仍
    在檢定合格有效期限內，是該雷達測速儀之準確性及正確性
    應值得信賴，本件行政處分，員警已盡相當舉證責任，堪予
    採信，故抗告人所辯難予採取。
四、綜上所述，本件抗告人於上開時、地，經警方設置之雷達測
    速儀，測得其時速71公里，有超速11公里（未滿20公里）之
    違規事實，事證明確，原處分機關因而依道路交通管理處罰
    條例第40條、第63條第1項第1款規定，裁處罰鍰1,600元及
    記違規點數1點，核無違誤。從而，原審法院予以裁定駁回
    抗告人在原審異議之聲明，本院經核並無違誤。抗告人抗告
    意旨仍執陳詞，任意指摘原裁定不當，為無理由，應予駁回
    。
五、據上論斷，應依刑事訴訟法第412條，裁定如主文。
中    華    民    國    99    年    7    月     29    日
            刑事第十一庭  審判長法  官  郭  同  奇
                                法  官  洪  曉  能
                                法  官  許  冰  芬
上列正本證明與原本無異。
不得再抗告。
                                書記官  蔡  嘉  萍
中    華    民    國    99    年    7     月    29    日

司法院資訊處製作；財團法人民間司法改革基金會備份。
